臺灣新北地方法院刑事判決　　　　　 110年度審易字第1204號
公　訴　人　臺灣新北地方檢察署檢察官
被　　　告　彭兆儀





上列被告因竊盜案件，經檢察官提起公訴（110 年度偵字第2823
、5600、5601、5912、8913號），被告於本院準備程序中就被訴
事實為有罪之陳述，經本院裁定進行簡式審判程序，判決如下：
    主  文
彭兆儀犯如附表編號1 至6 所示之罪，各處如附表編號1 至6 所
示之刑及沒收（含追徵）。如附表編號1 至4 所示拘役部分，應
執行拘役捌拾日，如易科罰金，以新臺幣壹仟元折算壹日。如附
表編號5 、6 所示有期徒刑部分，應執行有期徒刑肆月，如易科
罰金，以新臺幣壹仟元折算壹日。
    事  實
一、彭兆儀前有多次竊盜犯行，詎猶不知悔改，意圖為自己不法
    之所有，基於竊盜之犯意，分別為下列行為：
  ㈠於民國109 年7 月11日21時50分許，在新北市○○區○○○
    路0 段00號寶雅國際股份有限公司（下稱寶雅公司）板橋南
    雅店內，徒手將寶雅公司所有置於貨架上之澎澎香浴乳1500
    ML1 瓶、奈森克扁線牙線棒150 入單支包1 盒、E-booksK18
    超靜音兩用擺頭風扇- 藍1 臺（價值共計新臺幣【下同】88
    8 元）裝入手提袋內而竊取得手，未經結帳隨即離去。
  ㈡於109 年7 月16日11時40分許，在上址寶雅公司板橋南雅店
    內，徒手將寶雅公司所有置於貨架上之麥斯威爾咖啡特濃25
    入4 袋、麥斯威爾咖啡香醇原味25入1 袋、麥斯威爾咖啡拿
    鐵25入1 袋、麥斯威爾咖啡2 合1 無糖25入1 袋（價值共計
    1,099 元）裝入手提袋內而竊取得手，未經結帳隨即離去。
    嗣寶雅公司板橋南雅店店員發覺遭竊後追出，惟未及時攔下
    而報警處理，經警調閱監視器錄影畫面進行比對，始循線查
    悉上情。
  ㈢於109 年11月1 日7 時33分許，在新北市○○區○○○路0
    段000 號「統承港式烤鴨」店，趁無人注意之際，徒手竊取
    陳龍盛所有置於櫃檯檯面之香腸1 條（價值180 元）得手；
    復承前開竊盜犯意，於同日7 時35分許，接續徒手竊取陳龍
    盛所有置於櫃檯檯面之雞腿7 隻（價值共計420 元）及王麗
    琴所管領置於櫃檯檯面之社團法人中華青少年純潔運動協會
    捐款箱1 個（內有現金1 百元）得手，隨即騎乘車牌號碼00
    0-000 號普通重型機車逃離現場。嗣陳龍盛發覺遭竊報警處
    理，經警調閱監視器錄影畫面進行比對，始循線查悉上情。
  ㈣於109 年11月4 日13時30分許，在新北市○○區○○○路00
    號，趁無人注意之際，徒手竊取林昭文所有置於該址前未上
    鎖之冰箱內之洋菜凍13個（價值共計390 元）得手，適為對
    面店家老闆發覺其形跡可疑而出聲詢問，彭兆儀旋騎乘車牌
    號碼000-000 號普通重型機車離去，林昭文之友人見狀隨即
    騎車自後追趕並記下彭兆儀所騎機車之車號後告知林昭文，
    經林昭文清點冰箱內物品發覺遭竊而報警處理，經警調閱附
    近道路監視器錄影畫面進行比對，始循線查悉上情。
  ㈤於109 年11月6 日8 時18分許，在新北市○○區○○○路00
    號旁空地，趁無人注意之際，徒手竊取林僑宗所有置於該處
    攤車下方之零錢2 袋（內有現金3 千元）得手，隨即離開現
    場。嗣林僑宗發覺遭竊報警處理，經警調閱監視器錄影畫面
    進行比對，始循線查悉上情。
  ㈥於109 年12月21日19時40分許，在新北市○○區○○路000
    號對面人行道前，見田尚主所有捷安特廠牌白色電動輔助自
    行車1 輛（型式EA-132、標章編號A01532）停放該處，即趁
    無人注意之際，以自備鑰匙啟動該電動輔助自行車之電門而
    竊取之，得手後旋即騎乘該車離去。嗣警方接獲民眾報案，
    巡至新北市○○區○○○路00號前時，見彭兆儀形跡可疑而
    上前盤查，並發現其旁邊停放有電動輔助自行車1 輛，於員
    警尚不知其為本件竊盜犯行前，彭兆儀主動向員警自首該電
    動輔助自行車為其竊盜而來，警方旋將該電動輔助自行車扣
    案（業已發還田尚主），並循線查悉上情。
二、案經寶雅公司、陳龍盛、林昭文、林僑宗訴由新北市政府警
    察局板橋分局報告臺灣新北地方檢察署檢察官偵查起訴。
    理  由
壹、程序方面：
    本件被告彭兆儀所犯係死刑、無期徒刑、最輕本刑為3 年以
    上有期徒刑以外之罪，其於準備程序中就被訴事實為有罪之
    陳述，經法官告知簡式審判程序之旨，並聽取公訴人及被告
    之意見後，依刑事訴訟法第273 條之1 第1 項規定，裁定本
    案改依簡式審判程序審理，且依刑事訴訟法第273 條之2 及
    第159 條第2 項規定，不適用傳聞法則有關限制證據能力之
    相關規定，合先敘明。
貳、實體方面：
一、上揭犯罪事實，業據被告彭兆儀於警詢時、本院準備程序及
    審理時均坦承不諱；犯罪事實一㈠、㈡部分，核與證人即告
    訴代理人簡信慧於警詢中之證述相符，並有監視器錄影畫面
    截圖照片15張、商品條碼1 份、監視器錄影畫面光碟1 片在
    卷可佐（見110 年度偵字第2823號偵查卷第15至23頁）；犯
    罪事實一㈢部分，核與證人即告訴人陳龍盛於警詢中、證人
    即被害人王麗琴於警詢中之證述相符，並有監視器錄影畫面
    截圖照片5 張、蒐證照片1 張、監視器錄影畫面光碟1 片附
    卷可考（見110 年度偵字第5601號偵查卷第19至21頁）；犯
    罪事實一㈣部分，核與證人即告訴人林昭文於警詢中之證述
    相符，並有蒐證照片1 張、監視器錄影畫面截圖照片1 張、
    監視器錄影畫面光碟1 片存卷可稽（見110 年度偵字第5912
    號偵查卷第15、17頁）；犯罪事實一㈤部分，核與證人即告
    訴人林僑宗於警詢中之證述相符，並有監視器錄影畫面截圖
    照片5 張、監視器錄影畫面光碟1 片附卷可憑（見110 年度
    偵字第5600號偵查卷第19至21頁）；犯罪事實一㈥部分，核
    與證人即被害人田尚主於警詢中之證述相符，並有新北市政
    府警察局板橋分局扣押筆錄、扣押物品目錄表、贓物領據各
    1 份、蒐證照片3 張、監視器錄影畫面截圖照片5 張、監視
    器錄影畫面光碟1 片存卷可佐（見110 年度偵字第8913號偵
    查卷第15至19、23至28頁），足認被告前揭任意性自白與事
    實相符，洵堪採為認定事實之依據。本案事證明確，被告犯
    行均堪認定，應依法論科。
二、論罪科刑：
  ㈠核被告所為，均係犯刑法第320 條第1 項之竊盜罪（共6 罪
    ）。
  ㈡就犯罪事實一㈢所示被告2 次竊盜犯行，主觀上係基於單一
    之竊盜犯意，而在先後密切接近之時間實施犯行，各行為之
    獨立性極為薄弱，依一般社會健全觀念，在時間差距上難以
    強行分開，應視為數個舉動之接續施行，為接續犯。
  ㈢又按竊盜罪之保護法益為所有權人或持有人之財產監督權，
    故罪數之計算係以行為人侵害之財產監督權為標準，縱使行
    為人竊得之財物分屬數人所有，但如僅侵害一個財產監督權
    ，則仍不生一行為而觸犯數罪名之問題（最高法院62年台上
    字第407 號判例意旨參照）。查，就犯罪事實一㈢部分，被
    告於上述密切接近之時間、同一地點所為竊取告訴人陳龍盛
    所有及被害人王麗琴所管領財物之竊盜犯行，係在告訴人陳
    龍盛所經營餐飲店櫃檯檯面上分別竊取個人財物，應認其係
    對各屬獨立的財產監督權侵害，參諸上開說明意旨，為一行
    為觸犯數罪名，而侵害數個人財產法益之想像競合犯，應依
    刑法第55條之規定，從一竊盜罪處斷。
  ㈣被告所犯上開6 罪間，犯意各別，行為互殊，應予分論併罰
    。
  ㈤又被告前①因竊盜案件，經臺灣高等法院105 年度上易字第
    1440號判決判處有期徒刑4 月、3 月、3 月及拘役40日、30
    日、65日，有期徒刑部分應執行有期徒刑8 月確定，拘役部
    分應執行拘役100 日確定，有期徒刑部分於105 年12月1 日
    執行完畢。又②因竊盜案件，經本院106 年度審易字第3180
    號判決判處有期徒刑3 月確定；③因竊盜案件，經本院106
    年度簡字第7096號判決判處有期徒刑5 月（共5 罪）、拘役
    50日，有期徒刑部分應執行有期徒刑1 年10月確定；④因竊
    盜案件，經本院106 年度簡字第5327號判決判處有期徒刑3
    月確定；⑤因竊盜案件，經本院106 年度簡字第5695號判決
    判處有期徒刑3 月確定，上開②至⑤各罪刑之有期徒刑部分
    再經本院107 年度聲字第2437號裁定應執行有期徒刑2 年4
    月確定，於109 年2 月18日執行完畢，此有臺灣高等法院被
    告前案紀錄表1 份在卷可憑，是被告於受有期徒刑執行完畢
    後，5 年以內故意再犯本件有期徒刑以上之6 罪，均為累犯
    。至司法院釋字第775 號解釋，依解釋文及理由之意旨，係
    指構成累犯者，不分情節，一律加重最低本刑，於不符合刑
    法第59條所定要件之情形下，致生行為人所受之刑罰超過其
    所應負擔罪責之個案，不符罪刑相當原則、比例原則。於此
    範圍內，在修正前，為避免發生上述罪刑不相當之情形，法
    院就該個案應裁量是否加重最低本刑；依此，該解釋係指個
    案應量處最低法定刑、又無法適用刑法第59條在內減輕規定
    之情形，法院應依此解釋意旨裁量不予加重最低本刑（最高
    法院108 年度台上字第338 號判決意旨參照）。經核本案犯
    罪並無此種情形，是加重法定最低度刑，尚不至於使行為人
    所受之刑罰超過其所應負擔罪責，而無上開解釋所指不符罪
    刑相當原則與比例原則之情形，爰均依刑法第47條第1 項規
    定加重其刑。
  ㈥按刑法第62條所謂發覺，固非以有偵查犯罪權之機關或人員
    確知其人犯罪無誤為必要，而於對其發生嫌疑時，即得謂為
    已發覺；但此項對犯人之嫌疑，仍須有確切之根據得為合理
    之可疑者，始足當之，若單純主觀上之懷疑，要不得謂已發
    生嫌疑；又所謂發覺，係指有偵查犯罪職權之公務員已知悉
    犯罪事實與犯罪之人而言，而所謂知悉，固不以確知其為犯
    罪之人為必要，但必其犯罪事實，確實存在，且為該管公務
    員所確知，始屬相當。如犯罪事實並不存在而懷疑其已發生
    ，或雖已發生，而為該管公務員所不知，僅係推測其已發生
    而與事實巧合，均與已發覺之情形有別（最高法院72年台上
    字第641 號、75年台上字第1634號判例意旨參照）。經查，
    就犯罪事實一㈥部分，警方係因接獲民眾報案，巡至新北市
    ○○區○○○路00號前時，見被告形跡可疑而上前盤查，並
    發現其旁邊停放有電動輔助自行車1 輛，於員警詢問時，被
    告即向員警坦承該電動輔助自行車係其行竊而來，員警並於
    109 年12月21日20時28分許扣押該電動輔助自行車一情，有
    被告警詢筆錄及新北市政府警察局板橋分局扣押筆錄、扣押
    物品目錄表在卷可佐（見110 年度偵字第8913號偵查卷第8
    、15至19頁），且被害人田尚主係於109 年12月21日21時45
    分許接獲車行通知後，始知其所有電動輔助自行車失竊，因
    而至新北市政府警察局板橋分局後埔派出所製作筆錄，並確
    認警方扣案之電動輔助自行車確為其所有一節，亦經證人即
    被害人田尚主於警詢中證述明確（見110 年度偵字第8913號
    偵查卷第11頁），足見在被告向員警自承犯罪事實一㈥之竊
    盜犯行前，被害人田尚主尚未報案，員警尚不知被告涉犯此
    部分竊盜犯行，則被告主動供出此部分竊盜犯行，並接受裁
    判，應合於自首要件，爰就此部分犯行依刑法第62條前段規
    定減輕其刑，並依法先加後減之。
  ㈦爰審酌被告正值青壯，不思以正當途徑賺取所需，貪圖己利
    而多次行竊，造成告訴人寶雅公司、陳龍盛、林昭文、林僑
    宗及被害人王麗琴、田尚主之財物損失，且先前已有多次竊
    盜之前科紀錄，有臺灣高等法院被告前案紀錄表1 份存卷可
    考，素行非佳，竟仍不知警惕，再為本案竊盜犯行，顯然欠
    缺尊重他人財產權之觀念，惟念其犯後坦承犯行，態度尚可
    ，並兼衡其犯罪之動機、目的、手段、各次竊得財物之價值
    ，部分竊得財物經警方尋回並發還被害人，及其自陳國小畢
    業之智識程度、需撫養父親之生活狀況等一切情狀，分別量
    處如附表編號1 至6 所示之刑，並均諭知如易科罰金之折算
    標準，及就附表編號1 至4 所示之拘役部分、附表編號5 至
    6 所示之有期徒刑部分，分別定其應執行之刑，並均諭知如
    易科罰金之折算標準，以資懲儆。
三、沒收：
  ㈠按供犯罪所用、犯罪預備之物或犯罪所生之物，屬於犯罪行
    為人者，得沒收之，刑法第38條第2 項前段定有明文。又犯
    罪所得，屬於犯罪行為人者，沒收之；前二項之沒收，於全
    部或一部不能沒收或不宜執行沒收時，追徵其價額；犯罪所
    得已實際合法發還被害人者，不予宣告沒收或追徵；宣告前
    二條之沒收或追徵，有過苛之虞、欠缺刑法上之重要性、犯
    罪所得價值低微，或為維持受宣告人生活條件之必要者，得
    不宣告或酌減之，刑法第38條之1 第1 項前段、第3 項、第
    5 項、第38條之2 第2 項亦分別定有明文。
  ㈡查，被告就犯罪事實一㈠竊得之澎澎香浴乳1500ML1 瓶、奈
    森克扁線牙線棒150 入單支包1 盒、E-booksK18超靜音兩用
    擺頭風扇- 藍1 臺；就犯罪事實一㈡竊得之麥斯威爾咖啡特
    濃25入4 袋、麥斯威爾咖啡香醇原味25入1 袋、麥斯威爾咖
    啡拿鐵25入1 袋、麥斯威爾咖啡2 合1 無糖25入1 袋；就犯
    罪事實一㈢竊得之香腸1 條、雞腿7 隻、社團法人中華青少
    年純潔運動協會捐款箱1 個、現金1 百元；就犯罪事實一㈣
    竊得之洋菜凍13個；就犯罪事實一㈤竊得之現金3 千元，均
    屬犯罪所得，未據扣案，亦均未實際合法發還告訴人或被害
    人，爰依刑法第38條之1 第1 項前段、第3 項之規定，分別
    於被告所犯各該次犯行項下宣告沒收，於全部或一部不能沒
    收或不宜執行沒收時，追徵其價額。
  ㈢又被告就犯罪事實一㈥竊得之捷安特廠牌白色電動輔助自行
    車1 輛（型式EA-132、標章編號A01532），雖屬犯罪所得，
    惟業經尋獲發還被害人田尚主，此有贓物領據1 份在卷可稽
    （見110 年度偵字第8913號偵查卷第23頁），足認該財物已
    實際發還被害人，爰依刑法第38條之1 第5 項規定，不予宣
    告沒收或追徵。至被告於犯罪事實一㈥行竊時所使用之自備
    鑰匙1 支，雖係被告所有供犯罪所用之物，然並未扣案，且
    價值低微，欠缺刑法上之重要性，為免執行上困難，爰依刑
    法第38條之2 第2 項規定，不予宣告沒收或追徵。
據上論斷，應依刑事訴訟法第273 條之1 第1 項、第299 條第1
項前段，刑法第320 條第1 項、第55條、第47條第1 項、第62條
前段、第41條第1 項前段、第51條第5 款、第6 款、第38條之1
第1 項前段、第3 項，刑法施行法第1 條之1 第1 項，判決如主
文。
本案經檢察官黃育仁提起公訴，經檢察官張啓聰到庭執行職務。
中    華    民    國   110    年    11    月    3     日
                  刑事第二十五庭  法  官      曾淑娟
上列正本證明與原本無異。
如不服本判決，應於判決送達後20日內敘明上訴理由，向本院提
出上訴狀 (應附繕本) ，上訴於臺灣高等法院。其未敘述上訴理
由者，應於上訴期間屆滿後20日內向本院補提理由書「切勿逕送
上級法院」。
                                  書記官      張佑慈
中    華    民    國   110    年    11    月    3     日
附錄本案論罪科刑法條全文：
中華民國刑法第320條
意圖為自己或第三人不法之所有，而竊取他人之動產者，為竊盜
罪，處5 年以下有期徒刑、拘役或50萬元以下罰金。
意圖為自己或第三人不法之利益，而竊佔他人之不動產者，依前
項之規定處斷。
前二項之未遂犯罰之。
　
 附表
┌──┬────────┬─────────────────────┐
│編號│犯罪事實        │罪名及宣告刑                              │
├──┼────────┼─────────────────────┤
│ 1  │犯罪事實一㈠    │彭兆儀犯竊盜罪，累犯，處拘役參拾日，如易科│
│    │                │罰金，以新臺幣壹仟元折算壹日。未扣案之犯罪│
│    │                │所得澎澎香浴乳壹仟伍佰毫升壹瓶、奈森克扁線│
│    │                │牙線棒壹佰伍拾入單支包壹盒、E-booksK18超靜│
│    │                │音兩用擺頭風扇- 藍壹臺，均沒收之，於全部或│
│    │                │一部不能沒收或不宜執行沒收時，追徵其價額。│
├──┼────────┼─────────────────────┤
│ 2  │犯罪事實一㈡    │彭兆儀犯竊盜罪，累犯，處拘役參拾日，如易科│
│    │                │罰金，以新臺幣壹仟元折算壹日。未扣案之犯罪│
│    │                │所得麥斯威爾咖啡特濃貳拾伍入肆袋、麥斯威爾│
│    │                │咖啡香醇原味貳拾伍入壹袋、麥斯威爾咖啡拿鐵│
│    │                │貳拾伍入壹袋、麥斯威爾咖啡貳合壹無糖貳拾伍│
│    │                │入壹袋，均沒收之，於全部或一部不能沒收或不│
│    │                │宜執行沒收時，追徵其價額。                │
├──┼────────┼─────────────────────┤
│ 3  │犯罪事實一㈢    │彭兆儀犯竊盜罪，累犯，處拘役參拾日，如易科│
│    │                │罰金，以新臺幣壹仟元折算壹日。未扣案之犯罪│
│    │                │所得香腸壹條、雞腿柒隻、社團法人中華青少年│
│    │                │純潔運動協會捐款箱壹個、新臺幣壹佰元，均沒│
│    │                │收之，於全部或一部不能沒收或不宜執行沒收時│
│    │                │，追徵其價額。                            │
├──┼────────┼─────────────────────┤
│ 4  │犯罪事實一㈣    │彭兆儀犯竊盜罪，累犯，處拘役貳拾日，如易科│
│    │                │罰金，以新臺幣壹仟元折算壹日。未扣案之犯罪│
│    │                │所得洋菜凍拾參個沒收，於全部或一部不能沒收│
│    │                │或不宜執行沒收時，追徵其價額。            │
├──┼────────┼─────────────────────┤
│ 5  │犯罪事實一㈤    │彭兆儀犯竊盜罪，累犯，處有期徒刑參月，如易│
│    │                │科罰金，以新臺幣壹仟元折算壹日。未扣案之犯│
│    │                │罪所得新臺幣參仟元沒收，於全部或一部不能沒│
│    │                │收或不宜執行沒收時，追徵其價額。          │
├──┼────────┼─────────────────────┤
│ 6  │犯罪事實一㈥    │彭兆儀犯竊盜罪，累犯，處有期徒刑參月，如易│
│    │                │科罰金，以新臺幣壹仟元折算壹日。          │
└──┴────────┴─────────────────────┘